【裁判字號】    96,訴,4754
【裁判日期】    970314
【裁判案由】    毒品危害防制條例
【裁判全文】
臺灣高雄地方法院刑事判決              96年度訴字第4754號
公  訴  人  臺灣高雄地方法院檢察署檢察官
被      告  甲○○
                    現另案於臺灣高雄第二監獄執行中
上列被告因毒品危害防制條例案件，經檢察官提起公訴（96年度
毒偵字第9059號），本院改行簡式審判程序，判決如下：
    主  文
甲○○施用第一級毒品，處有期徒刑捌月。扣案之海洛因壹包（
驗後淨重零點零壹公克，另含殘留海洛因難以剝離之包裝袋壹
個）沒收銷燬之。
    事  實
一、甲○○前於民國87年間因施用毒品案件，經本院以87年度毒
    聲字第2669號裁定送觀察、勒戒後，認有繼續施用毒品之傾
    向，再經本院以87年度毒聲字第3049號送強制戒治，嗣經停
    止戒治，又因施用毒品而撤銷停止戒治，復入戒治處所施以
    強制戒治，於89年6 月9 日戒治期滿執行完畢釋放，又於90
    年間因施用毒品案件，經本署檢察官聲請強制戒治並起訴，
    經高雄地院以90年度毒聲字第7390號裁定強制戒治，嗣於92
    年1月14日停止戒治釋放，餘付保護管束，於92年7 月9日保
    護管束期滿未經撤銷，視為執行完畢，起訴部分則經本院以
    以91年度訴字第979 號判決有期徒刑10月確定；另又因施用
    毒品案件，經高雄地院以91年度簡字第1726號判決判處有期
    徒刑5 月確定，上開2 罪經裁定應執行有期徒刑1 年2 月確
    定；其復於93年間因施用第一級、第二級毒品案件，經本院
    以94年度訴字第30號分別判處有期徒刑11月、6 月，應執行
    有期徒刑1 年3 月確定，前揭各罪並接續執行，指揮書執行
    完畢日期為96年3 月4 日，縮刑期滿日為96年1 月6 日，嗣
    於95年5 月2 日因縮短刑期假釋出監，嗣因於假釋期間內再
    度犯罪，經撤銷假釋，並應執行殘刑8 月21日（因尚未執行
    完畢，不構成累犯之事由，詳後述）。
二、詎甲○○仍未戒除毒品，復基於施用第一級毒品海洛因之犯
    意，於96年10月3 日下午5 時許，在高雄市左營區北極亭廟
    宇之公共廁所內，以將海洛因摻入香煙中吸食之方式，施用
    第一級毒品海洛因1 次，嗣於同月4 日下午5 時10分許，行
    經高雄市左營區○○○路30號前時為警查獲，並扣得第一級
    毒品海洛因1 小包（毛重0.2 公克、驗前淨重0.043 公克、
    驗後淨重0. 031公克），並經採取其尿液送驗，呈海洛因代
    謝物嗎啡、可待因陽性反應，而查悉上情。
二、案經高雄市政府警察局左營分局報請臺灣高雄地方法院檢察
    署檢察官偵查起訴。
    理  由
一、本件被告甲○○所犯係死刑、無期徒刑、最輕本刑為3 年以
    上有期徒刑以外之罪，其於準備程序中就被訴事實為有罪之
    陳述，經法官告知簡式審判程序之旨，並聽取公訴人及被告
    之意見後，經本院依刑事訴訟法第273 條之1 第1 項之規定
    ，裁定由受命法官獨任進行簡式審判程序。又本件卷內之物
    證、書證等證據，依同法第273 條之2 規定，不受第159 條
    第1 項關於傳聞法則規定之限制，依法均有證據能力，合先
    敘明。
二、訊據被告對上揭犯罪事實坦承不諱，又被告遭查獲時所採集
    尿液經送驗結果，呈現海洛因代謝後之嗎啡、可待因陽性反
    應，此有載明被告尿液檢體編號之查獲毒品案件尿液送驗代
    碼姓名對照管制表，及高雄市立凱旋醫院濫用藥物尿液檢驗
    報告各1 份在卷可稽（偵卷第17、18頁）；又扣案之白色粉
    末1 小包，確含海洛因成分，有高雄市立凱旋醫院高市凱醫
    驗字第5595號濫用藥物成品檢驗鑑定書1 份在卷可稽（見本
    院卷第31頁），此外，復有現場及扣案物照片4 張在卷可證
    （見警卷第22、23頁）。顯見被告前開自白，應與事實相符
    ，自得為認定其犯罪之依據。再被告曾因施用毒品案件，經
    檢察官聲請強制戒治並起訴，經本院以90年度毒聲字第7390
    號裁定強制戒治，嗣於92年1 月14日停止戒治釋放，餘付保
    護管束，於92年7 月9 日保護管束期滿未經撤銷，視為執行
    完畢等情，有臺灣高等法院被告前案紀錄表1 份附卷可參。
    是以，被告前因施用毒品案件，於觀察、勒戒執行完畢後，
    5 年內再犯本案施用第一級毒品海洛因犯行，事證明確。被
    告犯行既經證明，應予依法論科。
三、論罪科刑部分：
  (一)按海洛因係毒品危害防制條例第2 條第2 項第1 款所稱之第
    一級毒品，不得持有、施用。是核被告所為，係犯毒品危害
    防制條例第10條第1 項之罪。其持有第一級毒品後進而施用
    ，其持有毒品之低度行為，應為施用毒品之高度行為所吸收
    ，不另論罪。
  (二)按二以上徒刑併執行者，第77條所定最低應執行之期間，合
    併計算之。依第1 項規定合併計算執行期間而假釋者，前條
    第1 項規定之期間，亦合併計算之，刑法第79條之1 第1 、
    3 項定有明文。則在併合執行之情形，經許其假釋出獄者，
    其報請許可假釋所須最低應執行之期間，既合併計算；且假
    釋期間 (即殘刑期間），亦須合併計算之，則合併執行之各
    罪之執行期間即無從區分，是不論假釋出獄前所執行之期間
    是否已逾其中任一罪之刑期，亦不論嗣後其假釋有無被撤銷
    ，在假釋期間內，均應認為尚未執行完畢，其於執行逾其中
    任一罪之刑期後5 年內之假釋期間，再犯有期徒刑以上之罪
    者，不應論以累犯（最高法院88年第4 次刑事庭會議決議參
    照）。公訴意旨雖以：被告前多次因施用毒品案件，經本院
    分別判處如事實欄一所示之有期徒刑及定應執行刑確定後，
    經送監執行，於96年1 月23日縮刑期滿執行完畢，因認被告
    受有期徒刑執行完畢，5 年內故意再犯本案有期徒刑以上之
    罪，為累犯，應依法加重其刑等語。惟查，本案被告所犯上
    開事實欄一所示各罪刑，經接續執行，其縮刑期滿日為96年
    1 月6 日，而被告於95年5 月2 日因縮短刑期假釋出監後，
    復於假釋期間內之同年11月8 日犯施用第二級毒品罪，經本
    院以96年度易字第287 號判處有期徒刑4 月確定，嗣經撤銷
    假釋，並應執行殘刑8 月21日，此有96年度易字第287 號判
    決、臺灣高等法院被告前案紀錄表、臺灣屏東監獄報請撤銷
    假釋報告表、法務部96年10月19日法矯決字第0960036699號
    函等在卷可證（見96年度執更字第1561號卷），被告被撤銷
    假釋後，其殘刑既尚未執行完畢，則被告所犯之前開罪刑，
    依法均尚未執行完畢，自不構成累犯之事由，公訴意旨容有
    誤會，併予敘明。
  (三)爰審酌被告前因施用第一級毒品海洛因犯行，經觀察、勒戒
    、強制戒治，及經判決確定入監執行後，仍未能徹底戒絕毒
    品，再犯本案施用第一級毒品罪，顯見其欠缺戒毒悔改之意
    ，本不宜量處過輕之刑，惟念其施用毒品，乃戕害一己之身
    體健康，所為尚未害及他人，且於犯罪後坦承犯行，犯罪後
    態度尚佳等一切情狀，量處如主文所示之刑。又扣案之海洛
    因1 小包（驗前淨重：0. 043公克，驗後淨重0.031 公克）
    ，為毒品危害防制條例第2 條第2 項之毒品，應依同條例第
    18條第1 項前段規定，宣告沒收銷燬之（包裝袋1 個因沾有
    海洛因殘渣，衡情該殘渣已難以與包裝袋剝離，應與毒品一
    併沒收銷燬之）。至鑑驗所耗損之毒品，既已費失，自無庸
    宣告沒收銷燬，附此敘明。
據上論斷，應依刑事訴訟法第299 條第1 項前段、第273 條之 1
第1 項、第284 條之1 ，毒品危害防制條例第10條第1 項、第18
條第1 項前段，刑法第11條，判決如主文。
本案經檢察官乙○○到庭執行職務。
中    華    民    國    97    年     3    月    14    日
                  刑事第十七庭  法  官  陳思帆
以上正本證明與原本無異。
如不服本判決應於收受本判決後10日內向本院提出上訴書狀，並
應敘述具體理由，如未敘述上訴理由者，應於上訴期間屆滿後20
日內補提理由書狀於本院（均須按他造當事人之人數附繕本）「
切勿逕送上級法院」。
中    華    民    國    97    年     3    月    14    日
                                書記官  王高山
附錄本案論罪科刑之法條
毒品危害防制條例第10條
施用第一級毒品者，處6 月以上5 年以下有期徒刑。
施用第二級毒品者，處3 年以下有期徒刑。


司法院資訊處製作；財團法人民間司法改革基金會備份。
